臺灣板橋地方法院民事裁定　　　　　 100年度消債更字第64號
聲　請　人　陳玉明
代　理　人　趙興偉律師
上列聲請人依消費者債務清理條例聲請更生事件，本院裁定如下
：
    主      文
陳玉明自中華民國一百年五月三十一日下午四時起開始更生程序
。
    理      由
一、本件聲請人依消費者債務清理條例聲請更生，其陳述略以：
    聲請人目前之債務總額新臺幣（下同）1,144,009元，現無
    資產，因消費借貸、自用住宅貸款、信用卡或現金卡契約，
    對於金融機構負債。於消費者債務清理條例施行後，曾以書
    面向最大債權金融機構臺灣新光商業銀行股份有限公司（下
    稱新光商銀）請求共同協商債務清償方案而不成立，聲請人
    民國99年11、12月任職於證元工業有限公司，共計所得32,9
    88元，100年1、2月任職於達振工業有限公司，共計所得58,
    513元，現任職於證元工業有限公司，100年3月薪資所得18,
    997元，並自100年1月起領取低收入戶補助每月2個小孩共4,
    400元、身障補助7,000元，扣除每月繕食費6,000元、房租
    10,000元、水電瓦斯費1,000元、交通費500元、扶養子女2
    人共10,000元、衣服及日常生活用品費用1,000元，共計28,
    500元後，無法支付前置協商每月付款6,368元；並提出更生
    還款計劃草案，以一個月為一期，每期清償4,000元，共96
    期，清償之總金額約佔原債務總金額之3.3成，因而聲請裁
    定准予更生等語；並提出財產及收入狀況說明書、債權人清
    冊、債務人清冊、前置協商不成立通知書、聲請人及其子女
    之財政部臺灣省北區國稅局97年至98年度綜合所得稅各類所
    得資料清單暨財產歸屬資料清單、臺北縣中和市公所低收入
    戶證明書、戶籍謄本、財團法人金融聯合徵信中心當事人查
    詢個人資料信用報告回覆書、存摺、天然氣費收據、電費收
    據、房屋租賃契約書、勞工保險被保險人投保資料表等影本
    為證據。
二、經本院通知聲請人所陳報之已知債權人表示意見結果，各債
    權金融機構分別以債務人任職證元工業公司，100年1、2月
    收入平均為29,256元，加計身障補助7,000元、低收入補助
    4,400元，每月收入總計為40,656元，次依最低生活標準費
    用10,792元，其中百分之24.3係供房租費用（約2,622元）
    ，故債務人生活費用應以8,170元計算為合理，據此，債務
    人收入40,656元扣除自身費用8,170元、2名小孩10,000元、
    房租10,000元後，尚餘12,486元可資運用，以債務人無擔保
    債務僅1,144,079元，應能與債權人進行協商以減輕債務負
    擔；債務人98年度所得收入為125,636元，並非所述94,227
    元，且尚有財產，應未達不能履行或不能履行之虞；依債務
    人信用卡消費明細所示，其消費性質顯非一般通常生活之必
    要，並逾越可得支配之所得，顯有浪費、投機致財產顯然減
    少或負擔過重債務之情形；債務人仍可向最大債權銀行申請
    個別協商方案，如能協商成立，債務人或不須聲請更生或清
    算；債務人自陳97年及98年因所得不高，故無申報綜合所得
    稅，惟依勞保投保資料表，其當時投保薪資係22,800元，另
    債權人於97年依臺灣臺北地方法院97年度執字第43001號執
    行命令扣押及收取債務人薪資，自97年12月至98年7月份分
    別收取1,236元、1,236元、1,236元、6,364元、6,364元及1
    2,191元，依當時薪資分配情形推估債務人實際獲取之薪資
    ，其陳述所得不高乙節，頗值懷疑，債務人於前置協商失敗
    ，債權人對其薪資聲請強制執行之後，立即聲請更生，應圖
    謀規避強制執行程序，及更生程序降低償還之比例及總額之
    利益，顯係濫用消費者債務清理程序；債務人先後任職之達
    振工業有限公司及證元工業有限公司，兩公司登記地址相同
    ，且營業項目雷同，可知兩公司有業務上關聯，債務人是否
    同時於兩家公司均有受薪，卻僅以單一公司薪資陳報其收入
    ，不無疑問，難認其收入係真實，亦認其並無不能清償之事
    由，且債務人有虛報債務、隱匿財產，或對於債權人中一人
    或數人允許額外利益情節重大，其更生方案有不得認可之事
    由，欠缺進行更生程序之實益；因請求將聲請人之更生之聲
    請予以駁回各等語。
三、按法院開始更生程序之裁定，應載明其年、月、日、時，並
    即時發生效力，消費者債務清理條例第45條第1項定有明文
    。經查，聲請人於提出本件更生之聲請前，曾向聲請人之最
    大債權金融機構新光商銀表明協商之意思，經新光商銀於10
    0年1月11日以「無法負擔任何還款條件（說明：台端每月月
    付能力無法負擔本行所提供之還款條件）」為由，而與聲請
    人協商不成立，此有聲請人提出之新光商銀100年1月11日前
    置協商不成立通知書在卷可參，則聲請人確有依照消費者債
    務清理條例第151條第1項規定先向最大債權金融機構申請前
    置協商之事實，當堪認定。又查，依據聲請人提出之財產及
    收入狀況說明書所載內容，既有不能清償債務之虞之情形存
    在，又其無擔保或無優先權之債務總額未逾1,200萬元，復
    未經法院裁定開始清算程序或宣告破產；此外，本件又查無
    債務人有消費者債務清理條例第6條第3項、第8條或第46 條
    各款所定駁回更生聲請之事由存在，則債務人聲請更生，應
    予准許，爰為裁定如主文。至於聲請人於更生程序開始後，
    應另提出足以為債權人會議可決或經法院認為公允之更生方
    案以供採擇，俾免更生程序進行至依消費者債務清理條例第
    61條規定應行清算之程度；又於更生程序終結後，聲請人得
    否免責乃屬另一問題，非於審究其得否開始更生程序時所應
    審究之事項，倘若聲請人確有不能免責之事由存在，其雖經
    裁定准予更生程序，亦無由因經由更生程序即得免除債務；
    另聲請人聲請於法院裁定前為保全處分部分，因本院已經准
    許其開始更生程序，而無准許之必要；均附此說明。
中    華    民    國   100    年    5     月    31    日
                  民事第一庭  法  官  許瑞東
上為正本係照原本作成
本裁定不得抗告
本裁定已於中華民國100年5月31日下午4時公告。
中    華    民    國   100    年    5     月    31    日
                              書記官  李淑卿